臺灣臺中地方法院刑事判決　　　　　　　　　　　　九十年度中簡上字第四四號
　　上　訴　人
　　即　被　告　乙○○
右列上訴人因違反著作權法案件，不服本院臺中簡易庭九十年度中簡字第一七五一號
中華民國九十年九月二十八日第一審簡易判決（聲請案號：臺灣臺中地方法院檢察署
九十年度偵字第一五四三五號）提起上訴，本院管轄之第二審合議庭判決如左：
    主  文
上訴駁回。
乙○○緩刑貳年。
    事實及理由
一、本案經本院審理結果，認第一審簡易判決認事用法及量刑均無不當，應予維持，
    並引用第一審判決書記載之事實、證據及理由。
二、上訴意旨略以：上訴人即被告乙○○於犯後已與告訴人甲○○○○樂股份有限公
    司於民國九十年八月二十七日達成民事之和解，告訴人並已於同年九月間遞狀撤
    回告訴，然原審仍判處被告有期徒刑四月，實難令人甘服，希望能輕判或為無罪
    之諭知等語。經查，被告所辯其業已於九十年八月二十七日與告訴人達成民事之
    和解，且告訴人已提出告訴狀撤回告訴等情，固有和解書及撤回告訴狀各一件在
    卷可稽；惟按撤回告訴乃告訴人依刑事訴訟法規定使其告訴失效之法律行為，與
    告訴人僅在訴訟外向被告承諾撤回告訴之為私法上契約行為者，迥然有別。故告
    訴乃論之罪經告訴權人提出合法之告訴，由檢察官將案件起訴繫屬於第一審法院
    後，縱經告訴人向被告表示同意撤回告訴，如未經告訴人在第一審辯論終結前以
    書狀或言詞逕向該第一審法院表示撤回告訴之意思，或向檢察官或司法警察官撤
    回告訴而於第一審辯論終結前轉達於該第一審法院，仍不生撤回告訴之效力，最
    高法院八十八年度台非字第一０三號判決可資參照；查被告固與告訴人在原審九
    十年九月二十八日判決前之同年八月二十七日即已達成和解，且告訴人於和解書
    內向被告表示不再追究，並願向法院撤回告訴之意，然如前所述告訴人雖向被告
    表示同意撤回告訴，於告訴人未以書狀或言詞向第一審法院表示撤回告訴之意思
    前，並未發生撤回之效力。其後告訴人雖已遞狀撤回告訴，然係於九十年九月二
    十日始行具狀向檢察官表示撤回告訴，並於同年九月二十四日送達臺灣臺中地方
    法院檢察署，已在本案檢察官聲請簡易判決處刑而繫屬於原審之九十年九月十九
    日之後，有撤回告訴狀及臺灣臺中地方法院檢察署九十年九月十九日中檢盛直九
    十偵０一五四三五字第０七七五一號起訴函文上，臺灣臺中地方法院檢察署及本
    院臺中簡易庭之收文章可稽。是告訴人之撤回告訴既係向檢察官為之，依前揭判
    決之意旨，如檢察官未於第一審辯論終結前，將撤回告訴狀轉達於該原審法院，
    仍不生撤回告訴之效力，雖刑事簡易案件未經言詞辯論，然撤回告訴之意旨，至
    遲仍應在原審判決前送達原審法院，始生撤回之效力；而本案告訴人之撤回告訴
    狀係至九十年十月十九日始經檢察官轉送本院，有臺灣臺中地方法院檢察署九十
    年十月十九日中檢盛直九十偵０一五四三五字第七三四六四號函及其上本院收文
    章在卷可查，已在原審九十年九月二十八日判決之後，自不生撤回告訴之效力；
    且本案犯罪事實業據被告迭於檢察官訊問及本院審理時均坦承不諱，是原審認被
    告所為係違反著作權法第九十三條第三款之罪，因判處被告有期徒刑四月，並諭
    知易科罰金之折算標準，及將扣案盜版ＣＤ七片宣告沒收，其認事用法及量刑，
    均無不當；被告上訴意旨指摘原判決未斟酌其已與告訴人和解及告訴人已撤回告
    訴，應為不受理或無罪之判決，為無理由，應予駁回。
三、又查被告前未曾受有期徒刑以上刑之宣告，有臺灣臺中地方法院檢察署刑案資料
    查註紀錄表及臺灣高等法院被告全國前案紀錄表各一件在卷可稽，其因一時貪圖
    私利致罹律法，且犯後已與被害人達成民事和解，賠償被害人之損失，並告訴人
    又已具狀撤回告訴，雖依法不生撤回之效力，然足見告訴有不再訴追及寬宥被告
    之意，而被告經此偵、審程序之教訓及刑之諭知，當知所警惕，信無再犯之虞，
    本院以為所宣告之刑以暫不執行為適當，爰併宣告緩刑二年。
據上論斷，應依刑事訴訟法第四百五十五條之一第三項、第三百七十三條、第三百六
十八條，刑法第七十四條第一款，判決如主文。
中      華      民      國      九十一      年      二      月    十八  日
                                    臺灣臺中地方法院刑事第一庭
                                        審判長法  官  林  清  鈞
                                              法  官  林  麗  真
                                              法  官  林  源  森
右正本證明與原本無異
不得上訴
                                        書記官
中      華      民國      九十一      年      二      月    十九  日
附錄本案論罪科刑法條全文：
著作權法第九十三條
有左列情形之一者，處二年以下有期徒刑，得併科新臺幣十萬元以下罰金：
一、侵害第十五條至第十七條規定之著作人格權者。
二、違反第七十條規定者。
三、以第八十七條各款方法之一侵害他人之著作權者。
